臺灣臺中地方法院刑事判決
110年度交簡上字第305號
上  訴  人  
即  被  告  蔡德宏



上列上訴人即被告因過失傷害案件，不服本院中華民國110年10
月22日110年度交簡字第501號第一審刑事簡易判決（起訴案號：
臺灣臺中地方檢察署110年度偵字第10548號），提起上訴，本院
管轄之第二審合議庭判決如下：
    主      文
上訴駁回。
蔡德宏緩刑貳年。
    犯罪事實及理由
一、本案經本院審理結果，認第一審刑事簡易判決之認事用法及
    量刑均無不當，應予維持，除增列證據「被告於本院準備程
    序及審理時所為之自白（見本院簡上卷第37頁、第69頁）」
    、「和解書（見本院簡上卷第41頁）」外，其餘均引用第一
    審刑事簡易判決書及原審判決引自臺灣臺中地方檢察署檢察
    官起訴書所記載之犯罪事實、證據及理由（如附件）。
二、上訴人即被告之上訴意旨略以：對於原審判決沒有意見，我
    業與告訴人張駿弘達成和解，並已依照和解條件賠償完畢，
    請求給予緩刑之宣告等語。
三、經查：
　㈠原審認被告過失傷害犯行事證明確，且合於自首之減刑事由
    ，援引刑法第284條前段、第62條前段、第41條第1項前段規
    定，審酌被告駕駛自用小客車，行至無號誌交岔路口，先往
    右靠道路右側後驟然向左迴車撞及左後方之直行機車衍生連
    環碰撞事故，為肇事原因，惟斟酌被告未曾受有任何刑之宣
    告，素行尚稱良好，且犯後尚知坦承犯行，有效節省司法資
    源，兼衡告訴人所受傷害等一切情狀，量處有期徒刑4月，
    並諭知易科罰金之折算標準，經核原審認事用法均無違誤，
    且業已詳細審酌刑法第57條所列各款事由及一切情狀，量刑
    無逾越法定範圍之違法或顯然過重或失輕之不當，亦未有逾
    越比例原則及平等原則之瑕疵可指，本院認應予尊重。被告
    上訴亦未指摘原審認事用法及量刑有何違法或不當之處，其
    上訴無理由，應予駁回。
　㈡又查被告前未曾因故意犯罪受有期徒刑以上刑之宣告，有被
    告之臺灣高等法院被告前案紀錄表1份在卷可稽，本院考量
    被告係一時疏忽，因過失駕駛行為致告訴人受傷，犯後於本
    院準備程序及審理時俱坦承犯行不諱，並於本院審理中與告
    訴人達成和解，且已依和解內容賠償告訴人所受損失共新臺
    幣31萬元完畢等情，有和解書1份在卷足佐（見本院簡上卷
    第41頁），告訴人並表示已收到全額賠償金，刑事部分願意
    原諒被告等語（見本院簡上卷第64頁），堪認被告犯後已盡
    力彌補犯罪所生損害，確有悔悟之心，足見其經此偵審程序
    及科刑宣告，當能知所警惕，信無再犯之虞。本院綜合上情
    ，認原審所宣告之刑以暫不執行為適當，爰依刑法第74條第
    1項第1款宣告緩刑2年，以勵自新。　
據上論斷，應依刑事訴訟法第455條之1第1項、第3項、第368 條
、第373條，刑法第74條第1項第1款，判決如主文。 
本案經檢察官柯學航提起公訴，檢察官温雅惠到庭執行職務。
中　　華　　民　　國　　111 　年　　3 　　月　　30　　日
                  刑事第七庭  審判長法  官  尚安雅
　　　　　　　　　                  法  官  林忠澤
　　　　　　　　　                  法  官  王怡蓁  
以上正本證明與原本無異。
本件不得上訴。 
                                    書記官  黃雅青
中　　華　　民　　國　　111 　年　　3 　　月　　30　　日

【附件】
臺灣臺中地方法院刑事簡易判決
110年度交簡字第501號
公  訴  人  臺灣臺中地方檢察署檢察官
被      告  蔡德宏
上列被告因過失傷害案件，經檢察官提起公訴（110年度偵字第1
0548號），被告於本院準備程序中自白犯罪，本院認為宜以簡易
判決處刑，裁定改以簡易程序審理，判決如下：
    主    文
蔡德宏犯過失傷害罪，處有期徒刑肆月，如易科罰金，以新臺幣
壹仟元折算壹日。 
    犯罪事實及理由
一、本件犯罪事實、證據及應適用法條，除證據部分，補充：㈠
    被告於本院準備程序中之自白、㈡臺中市車輛行車事故鑑定
    委員會民國110年9月10日中市車鑑字第1100004893號函檢附
    之鑑定意見書（中市車鑑0000000案），餘均引用起訴書之
    記載（如附件）。
二、爰審酌被告駕駛自小客車，行至無號誌交岔路口，先往右靠
    道路右側後驟然向左迴車撞及左後方之直行機車衍生連環碰
    撞事故，為肇事原因，且迄今尚未與告訴人達成和解，本非
    不得予以嚴懲；惟斟酌被告未曾受有任何刑之宣告，有臺灣
    高等法院被告前案紀錄表、臺灣臺中地方檢察署刑案資料查
    註紀錄表附卷可稽，素行堪認良好，且犯後尚知坦承犯行，
    有效節省司法資源，復參以被告雖未能與告訴人達成和解，
    然非無與告訴人和解之意，且雙方此部分之紛爭非不得經由
    民事訴訟程序或其他途徑加以解決（而告訴人亦業於本院準
    備程序中提起附帶民事訴訟），兼衡告訴人所受之傷害等一
    切情狀，量處如主文所示之刑，並諭知易科罰金之折算標準
    。
三、依刑事訴訟法第449 條第2 項、第3 項、第454 條第2 項，
    刑法第284 條前段、第62條前段、第41條第1 項前段，刑法
    施行法第1 條之1 ，逕以簡易判決處如主文所示之刑。
四、如不服本判決，應於收受送達後20日內向本院提出上訴書狀
    （應附繕本）。
中　　華　　民　　國　　110 　年　　10　　月　　22　　日
                  臺中簡易庭  法  官  戰諭威
以上正本證明與原本無異。
告訴人或被害人如不服判決，應備理由具狀向檢察官請求上訴，
上訴期間之計算，以檢察官收受判決正本之日起算。 
                                書記官  許家豪
中　　華　　民　　國　　110 　年　　10　　月　　22　　日
附錄論罪科刑法條：
中華民國刑法第284條：
因過失傷害人者，處1 年以下有期徒刑、拘役或10萬元以下罰金
；致重傷者，處3 年以下有期徒刑、拘役或30萬元以下罰金。

【附件】
臺灣臺中地方檢察署檢察官起訴書
110年度偵字第10548號
　　被　　　告　蔡德宏　男　48歲（民國00年0月00日生）
　　　　　　　　　　　　住嘉義縣○○市○○○路○段00號
　　　　　　　　　　　　居嘉義縣○○鎮○○○街00號
　　　　　　　　　　　　國民身分證統一編號：Z000000000號
上列被告因過失傷害案件，業經偵查終結，認應提起公訴，茲將
犯罪事實及證據並所犯法條分敘如下：
　　　　犯  罪  事  實
一、蔡德宏於民國109年8月23日晚間，駕駛車牌號碼000-0000號
    租賃小客車，在臺中市○○區○○路0段00○00號前，明知左轉彎
    時，應距交岔路口30公尺前顯示方向燈或手勢，換入內側車
    道或左轉車道，行至交岔路口中心處左轉；且轉彎車應讓直
    行車先行；而依當時情形，並無不能注意之情事，竟疏於注
    意，於同日20時56分許，貿然在該處外側車道迴轉；適張駿
    弘騎乘車牌號碼000-0000號普通重型機車，沿新仁路由東往
    西方向直行，突見蔡德宏駕駛前開車輛，在其之行向前方外
    側車道迴轉，而閃避不及，與蔡德宏駕駛之車輛發生碰撞，
    致張駿弘人、車倒地，因而受有右足第二、第五趾骨折及兩
    側上下肢多處擦挫傷等傷害。蔡德宏於有偵查權限之警察機
    關尚未發覺其犯罪前，主動向有偵辦犯罪職務之警員坦承係
    與張駿弘發生車禍碰撞之肇事者，並自願接受裁判，始由警
    查悉上情。
二、案經張駿弘聲請臺中市政府警察局霧峰分局霧峰交通分隊員
    警轉介臺中市大里區調解委員會調解不成立，經臺中市大里
    區公所函送偵辦。
　　　　證  據  並  所  犯  法  條
一、證據清單及待證事實：
  ㈠被告蔡德宏於警詢時及偵查中之自白。證明：被告於上開時
    、地，與告訴人發生交通事故之事實。
  ㈡告訴人張駿弘於警詢時及偵查中之指訴。證明：告訴人於前
    開時、地，與被告發生交通事故；告訴人因而受有前揭傷勢
    等事實。
  ㈢告訴人張駿弘之診斷證明書。證明：告訴人受有犯罪事實欄
    所示傷害之事實。
  ㈣臺中市大里區公所110年1月21日里區民字第1100002606號函
    及所附之調解卷宗1份。證明：告訴人前於109年12月18日，
    聲請臺中市大里區調解委員會調解，因調解不成立，經告訴
    人即聲請人張駿弘聲請移送本署偵查之事實。
  ㈤道路交通事故現場圖、道路交通事故調查報告表㈠㈡、道路交
    通事故補充資料表各1份及道路交通事故談話紀錄表2份。證
    明：被告與告訴人於上開時、地，發生交通事故；且被告於
    上揭路段之外側車道迴轉等事實。
  ㈥現場照片及監視器畫面翻拍照片52張。證明：被告與告訴人
    於上揭時、地，發生交通事故；且被告係於前揭路段之外側
    車道迴轉等事實。
  ㈦臺中市政府警察局道路交通事故肇事人自首情形紀錄表。證
    明：被告於有偵查權之公務員發覺上開犯行前，向到場之警
    員自首並接受裁判之事實。
二、核被告所為，係涉犯刑法第284條前段之過失傷害罪嫌。又
    被告於犯罪被發覺前，向到場處理之警員自首而接受裁判，
    有道路交通事故肇事人自首情形紀錄表在卷可稽，請依刑法
    第62條前段之規定，減輕其刑。
三、依刑事訴訟法第251條第1項提起公訴。
　　此　致
臺灣臺中地方法院
中　　華　　民　　國　 110　　年　　4 　　月　　29　　日
　　　　　　　　　　　　　　　檢察官　柯　學　航